【裁判字號】    95,訴,758
【裁判日期】    951120
【裁判案由】    違反毒品危害防制條例
【裁判全文】
臺灣雲林地方法院刑事判決               95年度訴字第758號
公  訴  人  臺灣雲林地方法院檢察署檢察官
被      告  乙○○
                    （現另案羈押於臺灣雲林看守所）
上列被告因違反毒品危害防制條例案件，經檢察官提起公訴（95
年度毒偵字第924 、1073號），本院合議庭裁定由受命法官獨任
依簡式審判程序審理，判決如下：
    主  文
乙○○連續施用第一級毒品，累犯，處有期徒刑捌月；又連續施
用第二級毒品，累犯，處有期徒刑陸月。應執行有期徒刑壹年。
    事  實
一、乙○○前於民國93年9 月間，因搶奪案件，經臺灣臺中地方
    法院於93年12月30日、以93年度訴字第2121號判處有期徒刑
    1 年確定，於94年8 月13日執行完畢。復曾因施用第一、二
    級毒品海洛因及甲基安非他命案件，經觀察、勒戒執行完畢
    ，認無繼續施用毒品之傾向，予以釋放，由臺灣臺中地方法
    院檢察署檢察官於93年12月20日，以93年度毒偵字第2200號
    不起訴處分確定。詎其無法戒改，竟於觀察、勒戒執行完畢
    釋放後5 年內，復基於施用第一級毒品之概括犯意，自95年
    4 、5 月間某日起，至95年6 月8 日19時止，在雲林縣麥寮
    鄉麥寮公園及臺西鄉○○村路等處，以海洛因摻合自來水或
    礦泉水置入針筒內，以注射手部血管方式，施用第一級毒品
    海洛因多次；另基於施用第二級毒品之概括犯意，自95年4
    月間某日起，至95年4 月15日20時回溯前96小時內某時止，
    在雲林縣麥寮鄉麥寮公園及桃園縣某處地點，將甲基安非他
    命放入玻璃球內，用火烤燒吸食其煙之方式，施用第二級毒
    品甲基安非他命3 次，嗣於：(一)95年4 月15日17時40分許，
    因另涉竊盜案件，為警在雲林縣虎尾鎮○○里路墘32 之1號
    查獲，得其同意採尿送驗呈「嗎啡陽性、甲基安非他命陽性
    」反應。(二)95年6 月11日12時許，因另涉強盜案件為警查獲
    ，得其同意採尿送驗呈「嗎啡陽性」反應。
二、案經雲林縣警察局虎尾分局及斗南分局報請臺灣雲林地方法
    院檢察署檢察官偵查起訴。
    理  由
一、上揭事實，業經被告乙○○坦白承認，並有檢驗分呈「嗎啡
    陽性、甲基安非他命陽性」及「嗎啡陽性」反應之詮昕科技
    股份有限公司濫用藥物尿液檢驗報告各1 紙在卷可稽，足認
    被告自白與事實相符，應可採信。又其前因施用毒品案件，
    經觀察、勒戒執行完畢，認無繼續施用毒品之傾向，予以釋
    放，由檢察官為不起訴處分確定等情，有處分書及臺灣高等
    法院被告前案紀錄表等件在卷可參。本件事證明確，被告犯
    行，堪以認定。
二、核被告所為，係犯毒品危害防制條例第10條第1 項之施用第
    一級及同條第2 項之施用第二級毒品罪。被告持有第一、二
    級毒品進而施用，其持有之低度行為，為施用之高度行為吸
    收，不另論罪。又被告行為後，刑法第56條連續犯之規定，
    業於94年1 月7 日修正，同年2 月2 日公布，95年7 月1 日
    施行，則被告犯行，因行為後新法業已刪除連續犯之規定，
    此刪除雖非犯罪構成要件之變更，但顯已影響行為人刑罰之
    法律效果，自屬法律有變更，依新法第2 條第1 項規定，比
    較新、舊法結果，仍應適用較有利於被告之行為時法律即舊
    法論以連續犯（最高法院95年第8 次刑事庭會議決議參照）
    。是其先後多次施用第一級、第二級毒品犯行，時間緊接，
    所犯罪名相同，顯係出於概括犯意反覆為之，均為連續犯，
    各應依修正前刑法第56條規定，以一罪論，並加重其刑。又
    被告前於93年9 月間，因搶奪案件，經法院判處有期徒刑1
    年確定，於94年8 月13日執行完畢，有台灣高等法院被告前
    案紀錄表在卷可佐，茲於5 年內再故意犯本件有期徒刑以上
    之罪，不論依修正前刑法第47條，或修正後刑法第47條第1
    項規定，均構成累犯，對被告而言並無有利或不利之情形，
    自不生新舊法比較之問題，應逕依修正前之刑法第47條，各
    論以累犯，並遞加重其刑。又修正前刑法第51條規定：「數
    罪併罰，分別宣告其罪之刑，依左列各款定其應執行者：」
    其中第5 款規定：「宣告多數有期徒刑者，於各刑中之最長
    期以上，各刑合併之刑期以下，定其刑期。但不得逾二十年
    。」修正後刑法第51條第5 款規定：「宣告多數有期徒刑者
    ，於各刑中之最長期以上，各刑合併之刑期以下，定其刑期
    。但不得逾三十年。」比較結果，修正後刑法並非較有利於
    行為人，依刑法第2 條第1 項前段規定，仍應依修正前刑法
    ，定其應執行之刑。是其所犯施用第一級毒品及施用第二級
    毒品二罪間，犯意各別，行為互殊，應依修正前刑法第51條
    第5 款規定，分論併罰。爰審酌被告前因施用毒品案件，經
    觀察、勒戒完畢，仍未戒絕，繼續施用毒品海洛因及甲基安
    非他命，顯見其一再沈溺於毒品，不能自拔，及多次施用毒
    品遭警查獲，暨犯後坦承犯行等一切情狀，量處如主文所示
    之刑，併定其應執行之刑。
據上論斷，應依刑事訴訟法第273 條之1 第1 項、第284 條之1
、第299 條第1 項前段，毒品危害防制條例第10條第1 項、第2
項，刑法第11條前段、第2 條第1 項前段、修正前刑法第56條、
、第47條、第51條第5 款，判決如主文。
本案經檢察官甲○○到庭執行職務
中    華    民    國    95    年    11    月    20    日
                  刑事第二庭    法  官  柯  志  民
以上正本證明與原本無異。
如不服本判決，應於判決送達後10日內，向本院提出上訴狀。
中    華    民    國    95    年    11    月    20    日
                                書記官  魏  輝  碩
論罪之法條全文：
毒品危害防制條例第十條
施用第一級毒品者，處六月以上五年以下有期徒刑。
施用第二級毒品者，處三年以下有期徒刑。


司法院資訊處製作；財團法人民間司法改革基金會備份。
